

COORDONNÉES

- 5 Avenue de Saint Yorre, 03270, Hauterive
- 06 52 60 99 98
- lucasdachez@yahoo.fr
- ٠,
- Français
- Permis B
- https://www.linkedin.com/in/lucasdachez-8801521b5/

COMPÉTENCES

- Pack Office, Outlook
- Développement informatique (Java, Python, PHP)
- Sécurité informatique
- Veille informatique

CENTRES D'INTÉRÊT

Intéressé par le développement web/mobile Passionné de jeux vidéos et d'investissement boursier/crypto ainsi que féru de développement personnel

QUALITÉS

- Ponctuel
- Autonome
- Organisė
- Esprit d'équipe

Lucas Dachez

Développeur D'applications

CERTIFICATS, FORMATIONS

Attestation de fin de formation Cisco (Cybersécurité)

PROFIL PROFESSIONNEL

Autonome et enthousiaste, mes premières expériences m'ont permises de renforcer mes acquis et d'appréhender les différents outils et techniques de développement d'applications. En quête de nouveaux challenges, je souhaite rejoindre une organisation dans laquelle je pourrai apporter mon dynamisme et mon goût du challenge.

PARCOURS PROFESSIONNEL

Stagiaire

01/2022 - 02/2022

Pecheur.com - Gannat - Stage

Intégration 1 pour 1 d'un outil de gestion d'erreurs passage d'un client lourd à un client web.

Aiout de nouvelles fonctionnalités à ce client web :

- Fonction de recherche
- Fonction de triage

Cette intégration a été faite en langage C#

Stagiaire

06/2021 - 06/2021

Axéréal-Elevage - Saint-Germain-de-Salles - Stage Création d'un script en Bash permettant de rechercher les sauvegardes

effectuées par l'entreprise sur les 9 sites qu'elle possède Création d'une interface web statique afin de voir les sites où il manque des sauvegardes

Ainsi que la suppression des sauvegardes qui ont plus de 6 ans

FORMATIONS

BTS SIO: Solutions Logicielles et Applications Métiers, 09/2020 – En cours Lycée Albert Londres – Vichy, 03

Bac Scientifique : Ingénierie, 09/2016 - 07/2019 Lycée Albert Londres - Vichy - Passable